# 母公司购买子公司债权人的打包债权？

提问人：hereandtoday 时间：2011-03-15 11:46:22
母公司购买了其全资子公司债权人对子公司的债权，该怎么处理？
1 、购买时点的处理，是不是母子公司双方应将该债权债务计入其他应收应付？ 母公司购买借款与账面价值差异怎么处理？按成本价入账，还是账面价入账并计提减值？
2 、母公司收回该债务时怎么处理？其收益计入投资收益还是营业外收支？ 北京德胜门中医院怎么样http://www.nbhuojia.com/ 3、在合并层面，是不是应当考虑为债务重组？？
涉及三个主体，三个价值 主体A：原债权方 主体B：母公司 主题C：子公司
三个价值 原C与A之间交易形成的初始价值T1 A将债权卖给B的价值T2，T2＜T1 A从C处收回部分债权的价值T3，T2＜T3＜T1这样，三个价值之间的差异在账面怎么体现？交易价格是双方协商而定。
[ 本帖最后由 hereandtoday 于 2011-3-16 14:40 编辑 ]

回答人：chenyiwei
个人意见： 1 、A将债权卖给B：B按照实际支付的价款（T2）确认一项对C的债权性投资，可按照预计收回时间计入其他流动资产或其他非流动资产。不建议采用先反映面值T1再将T1和T2之间的差额反映为坏帐准备的做法，因为坏帐准备是资产后续计量范畴，初始计量时不应出现减值准备。（但对于原面值T1以及实际支付的价款T2之间的差额可作备查登记） 2 、B从C收回T3时：差额（T3-T2）可确认为投资收益或营业外收入。 3 、B的合并报表层面： （ 1 ）购入债权包时，视作在合并集团层面已经结算了该债务。原负债金额（T1）与实际结算金额（T2）之间的差额在合并报表层面确认为营业外收入。 （ 2 ）后续B与C之间的债权清收属于合并集团的内部交易，在B的合并报表层面应当予以抵销。

回答人：chenyiwei
回复 报纸 ceilinyu 的帖子由于这类不良债权的清收都有很大不确定性，建议处理方式为：如果对最终的整体清收结果难以作出合理、可靠的预计，不确定性较大的，则对先期收回的款项先冲减帐面上的不良资产成本，全部冲减完后再有收回的部分才确认为收益。期末对不良资产余额的可回收性进行评估，如果发现可回收性低于预期，则计提减值准备。

提问人：mituxiaoya 时间：2015-11-06 12:19:05
陈版，现有一集团，母公司发行了 10 亿债券，集团内财务公司（有资质）准备从二级市场购买母公司的 5 亿债券，作为财务公司的投资。这样在集团合并中，母公司的负债和财务公司的投资可以抵消 5 亿，这个处理对吗？
总觉得怪怪的，虽说财务公司取得了投资债券的资质，但财务公司本身是没有钱的，钱都是集团内成员单位归集上来的（包括母公司的钱），若购买母公司债券，是否有自己投资自己的嫌疑？
请问陈版，这样的操作可以吗？ 合并层面可以同时减少负债与现金？？

回答人：chenyiwei
可以这样理解。合并报表层面，财务公司购入债券的成本和这部分应付债券在母公司的账面价值之间的差额应确认为债券的提前偿还损益，计入当期损益。